# 请教各位-公司占用大股东资金

提问人：manyoushijie 时间：2015-12-03 13:55:31
新三板挂牌企业股改基准日存在公司占用大股东的款项情况，请用还用清理吗？大股东占用公司的明确需清理，前者没看到文件要求呢。

回答人：chenyiwei
仍然建议规范化和清理。如果无息或低息（与市场利率相比）占用大股东的资金，则存在大股东对挂牌主体的利益输送；另外非金融企业之间直接拆借资金也存在违反金融监管法规的嫌疑。